【裁判字號】    90,訴,72
【裁判日期】    900910
【裁判案由】    損害賠償
【裁判全文】
臺灣基隆地方法院民事判決    九十年訴字第七二號
    原      告  甲○○
    被      告  乙○○
右當事人間，請求損害賠償事件，本院判決如左：
    主      文
被告應給付原告新台幣貳拾陸萬零貳佰壹拾陸元，及自民國八十九年九月二十九日起
至清償日止按週年利率百分之五計算之利息。
原告其餘之訴駁回。
訴訟費用由被告負擔四分之一；餘由原告負擔。
本判決第一項於原告以新台幣玖萬元供擔保後，得為假執行。
原告其餘假執行之聲請駁回。
    事      實
甲、原告方面：
一、聲明：被告應給付原告新台幣一百零六萬二百一十六元，並願供擔保請准為假執
    行之宣告。
二、陳述：
（一）被告乙○○於民國八十八年十月十二日下午六時許，誘騙原告至其台北縣貢寮
      鄉○○村○○○街二十七號住處，待原告一進門，被告即持不詳銳器攻擊原告
      ，致原告受有右下眼瞼及內眥撕裂傷併淚管斷裂、結膜出血、左眼角撕裂傷、
      右胸疼痛、左肩疼痛、雙側輕微感音性聽障等傷害，刑事部分經鈞院刑事庭以
      八十九年度易字第五○五號刑事判決處被告有期徒刑五月在案。
（二）原告受傷後，前後共支付醫藥費新台幣（下同）六萬二百一十六元。又原告因
      身體受傷，雖經治療十四天，施以類管修補手術及眼瞼合併結膜修補手術，惟
      至今尚以人工淚管接合淚腺，時時擔心有失明之虞，原告從事捕魚工作，受此
      傷害，影響甚鉅，精神肉體所受痛苦甚大，故請求精神慰撫金一百萬元。上述
      各項損害，均係被告乙○○不法侵害所生之結果，被告應負賠償責任，為此提
      起本件訴訟。
四、證據：提出診斷證明書一紙、起訴書一件、收據五紙、驗傷診斷書一紙、證明書
    一紙。
乙、被告方面：
一、聲明：駁回原告之訴。
二、陳述：承認有打傷原告，對於原告請求之醫藥費用無意見，但是原告請求之慰撫
    金金額太高，被告無法負擔。
    理      由
一、兩造就系爭侵權行為發生之人、時、地均不爭執，而被告之傷害刑事責任，亦經
    本院刑事庭以八十九年度易字第五○五號刑事判決處被告有期徒刑五月確定在案
    ，再參酌同卷內相關筆錄、診斷證明書，堪認上開判決意見可採。從而原告依民
    法第一百八十四條第一項前段請求被告賠償損害，於法自屬有據，所應審究者，
    為損害額之多少。
二、原告所主張其所受損害為支出醫療費用六萬二百一十六元，業據其提出收據五紙
    ，被告對此亦不爭執，應予准許。又原告所主張其受此傷害，精神肉體所受痛苦
    甚大，請求精神慰撫金一百萬元，本院斟酌原告因傷須施以類管修補手術及眼瞼
    合併結膜修補手術，以人工淚管接合淚腺，醫治期間長達數月，將來可能產生機
    能障礙，其肉體、精神應受相當之痛苦，及兩造之身分、地位，認以二十萬元為
    相當。故原告之損害，應認合計為二十六萬二百一十六元。原告請求被告給付該
    金額，及自起訴狀繕本送達翌日即八十九年九月二十九日至清償日止，按週年利
    率百分之五計算之法定遲延利息，於法洵屬正當，應予准許。逾此部分，為無理
    由，應予駁回。
三、原告陳明願供擔保，聲請宣告假執行，經核其勝訴部份，合於法律之規定，爰酌
    定相當之擔保金額宣告之；其餘假執行之聲請，因訴之駁回而失所依附，不予准
    許。
四、結論：本件原告之訴，為一部有理由，一部無理由，並依民事訴訟法第七十九條
    但書、第三百九十條第二項，判決如主文。
中      華      民      國    九十      年      九      月      十      日
~B臺灣基隆地方法院民事庭
~B    法      官  林李達
右為判決正本係照原本作成。
對於本件判決如有不服，應於收受送達後廿日內向本院提出上訴書狀，上訴於台灣高
等法院，並按他造當事人之人數附具繕本。
中      華      民      國    九十      年      九      月     十三     日
~B    法院書記官  李繼業


司法院資訊處製作；財團法人民間司法改革基金會備份。
